臺灣臺南地方法院民事裁定
110年度訴字第315號
原      告  胡智偉

被      告  吳乾銘
上列當事人間請求侵權行為損害賠償事件，本院裁定如下：
    主  文
原告之訴及假執行之聲請均駁回。
訴訟費用由原告負擔。
    理  由
一、按當事人不得就已起訴之事件，於訴訟繫屬中，更行起訴，
    民事訴訟法第253條定有明文。如有違反前開規定而更行起
    訴者，其情形非得補正，依民事訴訟法第249條第1項第7款
    規定，法院應以裁定駁回之，此乃重複起訴禁止之原則，亦
    即一事不再理原則。所謂重複起訴之禁止，自係指同一事件
    而言；所謂同一事件，必同一當事人，就同一法律關係，而
    為同一之請求，亦即前後兩訴是否同一事件，應依㈠前後兩
    訴之當事人是否相同；㈡前後兩訴之訴訟標的是否相同；㈢前
    後兩訴之聲明是否相同、相反或可以代用等三個訴之要素定
    之，祇須前後二訴訟之訴之要素皆相同，或訴之聲明不同，
    惟得代用或相反者，皆屬同一事件；所謂訴訟標的，乃原告
    為確定其私權之請求，或所主張或不認之法律關係是否存在
    ，欲法院對之加以裁判之對象。訴訟標的之確定，應依訴狀
    所載請求之旨趣及原因事實以定之。準此，原告前後主張之
    原因事實相同，訴訟標的之法律關係亦同，即為同一事件，
    自應受上開重複起訴禁止原則及一事不再理原則之拘束。
二、原告於民國110年1月22日向本院提出民事起訴狀，主張：
　㈠被告於108年2月4日凌晨0時許，在址設臺南市○○區○○里○○00○
    0號之「芝喜香咖啡」前，因與原告發生口角爭執，竟毆打
    原告臉部，致原告跌坐在地，並受有左眼挫傷、左眼瞼撕裂
    傷、右髖部及右手腕挫傷、下背及骨盆挫傷、顏面鼻骨之傷
    害（下稱系爭事故）。原告因系爭事故受有下列損失：
　⒈醫療費用新臺幣（下同）154,850元。
　⒉不能工作之損失250,000元。
　⒊減損勞動能力3,000,000元。
　⒋精神慰撫金1,000,000元。
　㈡為此，爰依侵權行為之法律關係，請求被告賠償上開金額，
    並聲明：被告應給付原告4,404,850元，及自起訴狀繕本送
    達翌日起，按週年利率5%計算利息；願供擔保，請准宣告假
    執行。
三、查原告於提起本件訴訟前，已另於109年11月17日，向本院
    對被告提起刑事附帶民事損害賠償訴訟（即本院109年度附
    民字第455號），並依據侵權行為之法律關係，以同一事實
    、理由請求被告應賠償原告3,204,850元，及自起訴狀繕本
    送達翌日起，按週年利率5%計算利息（見本院卷第135頁至
    第140頁）。觀諸本件原告民事起訴狀主張之訴之聲明、事
    實及理由，與前件即109年度附民字第455號刑事附帶民事起
    訴狀之當事人、訴訟標的及訴之聲明均相同，係同一事件，
    業據本院調閱前案卷宗查核無誤。是本件訴訟與原告前已提
    起之本院109年度附民字第455號，應屬同一事件，且前訴訟
    尚未經原告撤回，有本院公務電話紀錄存卷可稽（見本院卷
    第181頁），原告就同一事件於起訴並訴訟繫屬後，復重行
    提起本件訴訟，依上開說明，原告就本件起訴即不合法，且
    無從補正，自應予裁定駁回。其訴既經駁回，假執行之聲請
    亦失附麗，應併駁回之。
四、依民事訴訟法第249條第1項第7款、第95條、第78條，裁定
    如主文。　　
中　　華　　民　　國　　110 　年　　4 　　月　　9 　　日
                  民事第一庭    法  官　王鍾湄
以上正本係照原本作成。
如對本裁定抗告須於裁定送達後10日內向本院提出抗告狀，並應
繳納抗告費新台幣1,000元整。
中　　華　　民　　國　　110 　年　　4 　　月　　9 　　日
                                書記官　曾怡嘉